【裁判字號】    92,重訴,528
【裁判日期】    921211
【裁判案由】    侵權行為損害賠償
【裁判全文】
臺灣板橋地方法院民事判決            九十二年度重訴第五二八號
    原      告  丙○○
    被      告  乙○○
                甲○○
右當事人間請求侵權行為損害賠償事件，經刑事庭移送前來，於民國九十二年十一月
二十七日言詞辯論終結，本院判決如左：
    主      文
被告應連帶給付原告新臺幣伍萬元，及自民國九十二年六月十九日起至清償日止，按
週年利率百分之五計算之利息。
原告其餘之訴駁回。
訴訟費用由被告連帶負擔四百分之一，餘由原告負擔。
    事      實
甲、原告方面：
一、聲明：被告應連帶給付原告新台幣（下同）二千萬元，及自起訴狀繕本最後送達
    被告翌日起至清償日止，按週年利率百分之五計算之利息。
二、陳述：原告與被告二人分別擔任千翔保全股份有限公司（下稱千翔公司）之董事
    長室高級專員及臺北縣板橋市○○路○段二十八號正隆天第大樓駐點保全人員，
    被告二人於民國九十一年二月十一日上午十一時許，在正隆天第大樓共同毆打原
    告，致其受有右臉、左臉、右胸等多處挫傷等傷害，並出言恐嚇原告：「若離開
    ，就要殺了你」、「我人都敢殺了，妨害自由算什麼」等語，致原告心神不寧，
    睡夢中時常驚醒，精神上所受打擊甚鉅。且原告係千翔公司董事長室高級專員，
    工作內容屬督導性質，身份地位崇高，遭被告二人共同毆打後，平日至千翔公司
    各案埸執行督導職務時，常心生恐懼，害怕再受傷害，是以原告未來十一年之工
    作期間將繼續受此精神上痛苦，爰訴請被告連帶賠償慰撫金二千萬元，及自起訴
    狀繕本最後送達被告翌日起至清償日止，按週年利率百分之五計算之利息。
乙、被告方面：
    被告甲○○於最後言詞辯論期日未到場，惟據其以前辯論，被告聲明、陳述略以
    ：
一、聲明：原告之訴駁回。
二、陳述：被告乙○○辯稱：其當時為阻止原告紀錄，僅拉扯登記簿，並無毆打原告
    之意，實不知原告之傷何來；被告甲○○則辯以：當日被告乙○○與原告爭執，
    拉扯間原告跌倒，被告乙○○就壓在上面，其並無出手毆打原告。
丙、本院刑事庭裁定將本件附帶民事訴訟移送本院民事庭時，依職權檢送臺灣板橋地
    方法院檢察署九十一年度發查字第一七○四號、九十一年度他字第二七二二號、
    九十一年度偵字第一六七○九號偵查卷宗、本院九十二年度訴字第一○一八號刑
    事卷宗等影本及本院九十二年度重附民字第六七號卷宗。
    理      由
壹、程序方面：
一、本件被告甲○○未於最後言詞辯論期日到場，核無民事訴訟法第三百八十六條所
    列各款情形，爰依原告之聲請，由其一造辯論而為判決。
二、按訴狀送達後，原告不得將原訴變更或追加他訴。但被告同意者，及擴張或減縮
    應受判決事項之聲明者，不在此限；被告於訴之變更或追加無異議，而為本案之
    言詞辯論者，視為同意變更或追加，民事訴訟法第二百五十五條第一項第一款、
    第三款及第二項定有明文。本件原告起訴原請求（一）被告給付原告二千一百萬
    元，及自起訴狀繕本送達翌日起至清償日止，按週年利率百分之五計算之利息；
    （二）前項請求，請依職權宣告假執行；嗣於九十二年十一月二十七日變更聲明
    為被告應連帶給付原告慰撫金二千萬元，及自起訴狀繕本最後送達被告翌日起至
    清償日止，按週年利率百分之五計算之利息，訴之聲明第二項依職權宣告假執行
    之請求撤回，是原告請求被告「連帶」給付部分，係聲明之擴張；撤回一百萬元
    及依職權宣告假執行之聲明，暨更正利息起算時點等部分，屬聲明之減縮，並經
    到庭之被告乙○○表示對原告更正訴之聲明無意見（見九十二年十一月二十七日
    言詞辯論筆錄），與上揭法條規定尚無不符，合先述明。
貳、得心證之理由：
一、本件原告主張：其與被告二人分別擔任千翔公司之董事長室高級專員及正隆天第
    大樓駐點保全人員，被告二人於九十一年二月十一日上午十一時許，在正隆天第
    大樓共同毆打原告，致其受有右臉、左臉、右胸等多處挫傷等傷害，並出言恐嚇
    原告：「若離開，就要殺了你」、「我人都敢殺了，妨害自由算什麼」等語，原
    告精神上所受打擊甚鉅。且原告係職司督導工作之千翔公司董事長室高級專員，
    身份地位崇高，遭被告二人共同毆打後，平日執行督導職務時，常害怕再受傷害
    ，是以原告未來十一年之工作期間將繼續受此精神上痛苦，爰求為命被告連帶賠
    償慰撫金二千萬元，及自起訴狀繕本最後送達被告翌日起至清償日止，按週年利
    率百分之五計算利息之判決等情。被告則以其均未毆打原告等語，資為抗辯。
二、查原告主張被告二人於九十一年二月十一日上午十一時許，在正隆天第大樓共同
    毆打前來執行督導職務之原告，致其受有右臉、左臉、右胸等多處挫傷等傷害之
    事實，業據提出佑林醫院診斷證明書一紙附於前開刑事卷宗可資為證，被告傷害
    罪之刑事責任，已經本院刑事庭判處罪刑確定，有本院九十二年度訴字第一○一
    八號刑事判決一件在卷可稽，原告此部分之主張自堪信為真實。被告辯稱其均未
    毆打原告云云，實無可採。
三、次查，原告主張被告對其出言恐嚇：「若離開，就要殺了你」、「我人都敢殺了
    ，妨害自由算什麼」云云，檢察官認證據不足而未提起公訴，本院刑事庭亦未就
    此部加以審理，有起訴書及判決書附於本院九十二年度訴字第一○一八號刑事卷
    宗可資為憑，原告復未舉證以實其說，其此部主張，尚難採信。
四、按「數人共同不法侵害他人之權利者，連帶負損害賠償責任」、「不法侵害他人
    之身體、健康、名譽、自由、信用、隱私、貞操，或不法侵害其他人格法益而情
    節重大者，被害人雖非財產上之損害，亦得請求賠償相當之金額」，民法第一百
    八十五條第一項前段、第一百九十五條第一項前段分別定有明文。原告主張其職
    務係千翔公司董事室高級專員等語；被告乙○○抗辯其僅國中畢業，現失業中，
    並無資產等語；被告甲○○抗辯其僅小學畢業，現失業中，資產只有一部摩托車
    等語，兩造互就對方右開陳述不爭執，均堪認為真實。查被告因細故共同毆打前
    來執行督導職務之原告成傷，原告當受有精神上之痛苦，自得請求被告連帶賠償
    非財產上損害，本院審酌原告係千翔公司董事長室高級專員，被告乙○○係國中
    畢業，現失業中，並無資產，被告甲○○係小學畢業，現失業中，資產僅摩托車
    一部，原告傷勢尚非嚴重，暨兩造之身分、地位、經濟狀況、被告之加害程度、
    原告所受精神上痛苦等一切情狀，認原告請求被告連帶賠償精神慰撫金，以五萬
    元為相當，逾此部分之請求，則應予駁回。
五、從而，原告本於共同侵權行為損害賠償之法律關係，請求被告連帶給付十萬元，
    及自起訴狀繕本最後送達被告翌日即九十二年六月十九日起至清償日止，按週年
    利率百分之五計算之利息，洵屬正當，應予准許。逾此部分之請求則無理由，應
    予駁回。
六、本件事證已臻明確，兩造其餘攻、防方法及舉證，於判決結果均無影響，不再一
    一贅述，附此敘明。
據上論結，本件原告之訴為一部有理由，一部無理由，依民事訴訟法第七十九條、第
八十五條第二項，判決如主文。
中      華      民      國    九十二    年     十二     月     十一     日
                                    臺灣板橋地方法院民事第二庭
~B法  官  連士綱
右為正本係照原本作成。
如對本判決上訴，須於判決送達後廿日內向本院提出上訴狀。
中      華      民      國    九十二    年     十二     月     十二     日
~B書記官  李宏明


司法院資訊處製作；財團法人民間司法改革基金會備份。
